【裁判字號】    99,上易,652
【裁判日期】    990721
【裁判案由】    違反毒品危害防制條例
【裁判全文】
臺灣高等法院高雄分院刑事判決         99年度上易字第652號
上  訴  人
即  被  告  甲○○
上列上訴人因違反毒品危害防制條例案件，不服臺灣屏東地方法
院98年度易字第982 號中華民國99年1 月11日第一審判決（起訴
案號：臺灣屏東地方法院檢察署98年度毒偵字第1559號），提起
上訴，本院判決如下：
     主  文
上訴駁回。
     理  由
一、按上訴書狀應敘述具體理由；又第二審法院認為上訴書狀未
    敘述理由或上訴有刑事訴訟法第362 條前段之情形者，應以
    判決駁回之，同法第361 條第2 項、第367 條前段定有明文
    。
二、上訴人即被告甲○○（下稱被告）雖於上訴期間屆滿（即99
    年2 月3 日）前之99年1 月29日提出上訴書狀，然上訴書狀
    僅泛指不服原判決等語，並未具體敘述原審判決有何違背法
    令之處，經原審於99年3 月15日裁定命被告應於裁定送達後
    7 日內補提上訴理由書，被告嗣於99年5 月28日補提上訴理
    由狀，被告上訴意旨略以：被告並無施用第二級毒品甲基安
    非他命，應係同處一室之朋友施用第二級毒品甲基安非他命
    ，致其亦同時吸入第二級毒品甲基安非他命之煙氣，且被告
    之尿液經檢驗結果，尿中之甲基安非他命濃度為535ng/ml，
    僅較衛生署公告之閥值500ng/ml超出35ng/ml ，亦可證被告
    並無施用第二級毒品甲基安非他命。
三、經查，被告於98年8 月3 日採取之尿液經台灣檢驗科技股份
    有限公司以EIA 酵素免疫分析法初步檢驗及以GC／MS氣相層
    析質譜儀分析法確認檢驗結果，尿液中甲基安非他命濃度為
    535ng/ml、安非他命濃度為276ng/ml，已逾衛生署公告之甲
    基安非他命閥值500ng/ml、安非他命閥值100ng/ml，此有臺
    灣屏東地方法院檢察署施用毒品犯受保護管束人尿液檢體監
    管紀錄表、台灣檢驗科技股份有限公司98年8 月18日濫用藥
    物尿液檢驗報告附卷足憑，又參以施用第二級毒品甲基安非
    他命者每次施用之量非甚鉅，且係以自製之工具施用第二級
    毒品甲基安非他命，當無可能有大量第二級毒品甲基安非他
    命煙氣瀰漫空氣中，被告縱在旁自空氣中吸到煙氣，其尿液
    中可檢出之甲基安非他命濃度當無可能達535ng/ml，被告此
    部分所辯顯無可採。原審乃認被告犯行事證明確，予以論罪
    科刑，其認事用法，核無不合，量刑亦屬允當。被告上訴意
    旨仍執陳詞否認犯罪，指摘原判決不當，為無理由，應予駁
    回。此外，被告並未依據卷內既有訴訟資料或提出新事證，
    指摘或表明原審判決有何採證認事、用法或量刑等足以影響
    判決本旨之不當或違法，而構成應予撤銷之具體理由（例如
    ：依憑證據法則具體指出所採證據何以不具證據能力，或依
    憑卷證資料，明確指出所為證據證明力之判斷如何違背經驗
    、論理法則），其上訴即不合法律上之程式。從而，被告之
    上訴顯屬違背法律上之程式，應由本院依同法第367 條前段
    、第372 條不經言詞辯論判決如主文。
中    華    民    國    99    年    7     月    21    日
                  刑事第八庭    審判長法  官  洪兆隆
                                      法  官  張盛喜
                                      法  官  郭玫利
以上正本證明與原本無異。
不得上訴。
中    華    民    國    99    年    7     月    21    日
                                      書記官  梁美姿

司法院資訊處製作；財團法人民間司法改革基金會備份。
